lt-LT: Namai ir sodas > Veja ir sodas > Sodininkystė > Hidroponika > Hidroponinės sistemos: Aeroponika; Akvaponika; Giliavandenė kultūra (DWC); Lašelinės sistemos; Užliejamosios hidroponinės sistemos; Maistinių medžiagų plėvelės metodas (NFT); Vertikalios ir bokštinės sistemos; Wick sistemos
it: Casa e giardino > Prato e giardino > Giardinaggio > Idroponica > Sistemi idroponici: Aeroponica; Acquaponica; Coltivazione in acque profonde (DWC); Sistemi a goccia; Fluttuazione; Tecnica del film nutritivo (NFT); Sistemi verticali e a torre; Sistemi di stoppini
bg-BG: Дом и градина > Морава и градина > Градинарство > Хидропоника > Хидропонни системи: Аеропоника; Аквапоника; Дълбоководна култура (DWC); Капкови системи; Приливи и отливи; Техника за хранителен филм (NFT); Вертикални и куполни системи; Фитилни системи за напояване
sl-SI: Dom in vrt > Travnik in vrt > Vrtnarjenje > Hidroponika > Hidroponski sistemi: Aeroponika; Akvaponika; Potopni sistemi (DWC); Kapljični namakalni sistemi; Plima in oseka; Tehnika hranilnega filma (NFT); Navpični in stolpčni sistemi; Sistemi s stenjem
nb: Hjem og hage > Plen og hage > Hagearbeid > Hydroponikk > Hydroponiske systemer: Aeroponikk; Akvaponikk; Dypvannskultur (DWC); Dryppsystemer; Flo og fjære; Næringsfilmteknikk (NFT); Vertikale og tårnsystemer; Vekesystemer
de: Heim & Garten > Rasen & Garten > Gartenarbeit > Hydroponik > Hydroponische Systeme: Aeroponik; Aquaponik; DWC-Systeme (Deep Water Culture); Gartenbewässerung; Ebb & Flow; Nährstofffilmtechnik (NFT); Vertikal- und Turmsysteme; Wick-Systeme
hu: Otthon és kert > Gyep és kert > Kertészkedés > Hidroponika > Hidroponikus rendszerek: Aeroponika; Aquaponika; Mélyvízi kultúra (DWC); Csepegtetőrendszerek; Apály és dagály; Tápanyagfilm-technika (NFT); Függőleges és toronyrendszerek; Kanálrendszerek
zh-CN: 家居与园艺 > 草坪与花园 > 园艺用品 > 水培 > 水培系统: 气雾栽培; 鱼菜共生; 深水培养 (DWC); 滴灌系统; 潮汐式栽培; 营养液膜技术 (NFT); 垂直/塔式系统; 灯芯系统
pl: Dom i ogród > Trawnik i ogród > Ogrodnictwo > Hydroponika > Systemy hydroponiczne: Aeroponika; Akwaponika; Uprawa w głębokiej wodzie (DWC); Systemy kropelkowe; Przypływ i odpływ; Cienkowarstwowa kultura przepływowa (NFT); Pionowe i wieżowe systemy uprawowe; Systemy knotowe
en: Home & Garden > Lawn & Garden > Gardening > Hydroponics > Hydroponic Systems: Aeroponics; Aquaponics; Deep Water Culture (DWC); Drip Systems; Ebb & Flow; Nutrient Film Technique (NFT); Vertical & Tower Systems; Wick Systems
zh-TW: 居家和庭園 > 草皮和花園 > 園藝 > 水耕法 > 水耕系統: 氣培法; 魚菜共生; 深水養殖 (DWC); 滴灌系統; 潮起潮落; 營養膜技術 (NFT); 垂直與塔式系統; 棉條吸水系統
ru: Дом и сад > Товары для придомовых и садовых участков > Садоводство > Гидропоника > Гидропонные системы: Системы аэропоники; Системы аквапоники; Системы глубоководных культур; Системы капельного полива; Системы периодического затопления; Системы питательного слоя; Вертикальные и башенные системы; Системы Вика
pt-PT: Casa e jardim > Relva e jardim > Jardinagem > Hidroponia > Sistemas hidropónicos: Aeroponia; Aquaponia; Cultura em águas profundas (DWC); Sistemas de gota-a-gota; Fluxo e refluxo; Técnica de filme nutricional (NFT); Sistemas verticais e de torre; Sistemas de mecha
tr: Ev ve Bahçe > Çim ve Bahçe > Bahçecilik > Hidroponik > Hidroponik Sistemler: Aeroponik; Akuaponik; Derin Su Kültürü (DWC); Damlatma Sistemleri; Gelgit; Gıda Filmi Tekniği (NFT); Dikey ve Kule Tipi Sistemler; Fitil Sistemleri
pt-BR: Casa e jardim > Gramado e jardim > Jardinagem > Hidroponia > Sistemas hidropônicos: Aeroponia; Aquaponia; Cultura de águas profundas (DWC); Sistemas de irrigação por gotejamento; Fluxo e refluxo; Sistema hidropônico NFT; Sistemas verticais e em torre; Sistemas de pavio
fi: Koti ja puutarha > Piha ja puutarha > Puutarhanhoito > Vesiviljely > Vesiviljelyjärjestelmät: Aeroponinen viljely; Akvaponinen viljely; Deep Water Culture (DWC); Pisarakastelujärjestelmät; Vuoksi ja luode; Nutrient Film Technique (NFT); Pysty- ja tornijärjestelmät; Wick Systems
hr-HR: Dom i vrt > Travnjak i vrt > Vrtlarstvo > Hidroponija > Hidroponski sustavi: Aeroponika; Akvaponika; Uzgoj u dubokoj vodi (DWC); Sustavi s kapanjem; Plima i oseka; Tehnika hranjivog filma (NFT); Vertikalni i toranjski sustavi; Kapilarni sustavi
da: Hjem og have > Græsplæne og have > Havearbejde > Hydroponik > Hydroponiske systemer: Aeroponi; Akvaponi; Dybvandskultur; Drypsystemer; Ebbe og strømning; Teknik med næringsvæske; Vertikale systemer og tårnsystemer; Wick-systemer
nl: Huis en tuin > Tuin en gazon > Tuinieren > Hydroponie > Hydrofonische systemen: Aeroponie; Aquaponie; Diepwatercultuur (DWC); Druppelsystemen; Eb en vloed; Voedingsfilmtechniek (NFT); Verticale en toren-aquaponicsystemen; Wick-systemen
ja: ホーム・ガーデン > ガーデン用品・ガーデン機器 > ガーデニング > 水耕栽培 > 水耕栽培システム: エアロポニックス; アクアポニックス; 深海養殖 (DWC); ドリップシステム; 潮の満ち引き; 薄膜水耕 (NFT); 垂直・タワーシステム; ウィックシステムズ
sk-SK: Dom a záhrada > Trávnik a záhrada > Záhradníctvo > Hydropónia > Hydroponické systémy: Aeropónia; Aquapónia; Zavlažovacie súprava DWC; Kvapkové závlahy; Zavlažovacie súprava Ebb & Flow; Zavlažovacie súprava NFT; Vertikálne a vežové systémy; Hydroponické systémy Wick
fr: Maison et jardin > Pelouses et jardins > Jardinage > Hydroponie > Systèmes hydroponiques: Aéroponie; Aquaponie; Culture en eau profonde (DWC); Systèmes goutte à goutte; Flux et reflux; Technique du film nutritif (NFT); Systèmes verticaux et à tour; Systèmes de mèche
sv: Hem och trädgård > Gräsmatta och trädgård > Trädgårdsskötsel > Hydrokultur > Hydrokultursystem: Flygteknik; Vattenteknik; DWC (Deep Water Culture); Droppsystem; Ebb och flod; NFT (Nutrient Film Technique); Vertikala system och tornsystem; Vekesystem
vi: Nhà và vườn > Bãi cỏ và vườn > Làm vườn > Thủy canh > Hệ thống thủy canh: Khí canh; Thủy canh; Nuôi cấy nước sâu (DWC); Hệ thống tưới nhỏ giọt; Thủy triều lên xuống; Kỹ thuật màng dinh dưỡng (NFT); Hệ thống thẳng đứng và dạng tháp; Hệ thống thủy canh bấc thấm
ro-RO: Casă și grădină > Gazon și grădină > Articole pentru grădinărit > Culturi hidroponice > Sisteme hidroponice: Culturi aeroponice; Culturi acvaponice; Culturi în apă adâncă (DWC); Sisteme de picurare; Sistem cu inundare și drenare; Tehnica peliculei nutritive (NFT); Sisteme verticale și tip turn; Sisteme cu fitil
th: บ้านและสวน > สนามและสวน > การทำสวน > การปลูกพืชไฮโดรโพนิกส์ > ระบบการปลูกพืชไฮโดรโพนิกส์: แอโรโพนิกส์; อะควาโพนิกส์; ระบบปลูกในน้ำลึก (DWC); ระบบหยด; ระบบน้ำขึ้นน้ำลง; เทคนิคฟิล์มสารอาหาร (NFT); ระบบแนวตั้งและแบบหอคอย; ระบบไส้ตะเกียง
es: Casa y jardín > Jardín > Jardinería > Hidropónicos > Sistemas hidropónicos: Aeropónicos; Acuapónicos; Cultivo en aguas profundas (DWC); Sistemas de goteo; Flujo y reflujo; Técnica de película de nutrientes (NFT); Sistemas verticales y de torre; Sistemas de mecha
el: Σπίτι & κήπος > Γκαζόν & κήπος > Κηπουρική > Υδροπονία > Υδροπονικά συστήματα: Αεροπονία; Υδατοπονία; Καλλιέργεια βαθέων υδάτων (DWC); Συστήματα στάγδην άρδευσης; Άμπωτη & πλημμυρίδα; Τεχνική λεπτής θρεπτικής στοιβάδας (NFT); Κάθετα & πύργου συστήματα; Συστήματα φυτιλιού
cs: Dům a zahrada > Trávníky a zahrady > Zahradničení > Hydroponie > Hydroponické systémy: Aeroponie; Akvaponie; Deep Water Culture (DWC); Drip systémy; Ebb & Flow; Nutrient Film Technique (NFT); Vertikální a věžové systémy; Knotové systémy
ko: 가정/원예 용품 > 잔디/정원 > 원예 > 수경법 > 수경재배 시스템: 공기재배; 수경재배; 심해양식(DWC); 드립 시스템; 썰물과 밀물; 영양 필름 기술(NFT); 수직형 및 타워형 시스템; 위크 시스템